---
title: "Incivility and Representation"
subtitle: Abbildungen und Tabellen
date: "`r Sys.Date()`"
output:
  pdf_document:
    latex_engine: xelatex
header-includes:
  - \usepackage{pdflscape}
bibliography: literatur.bibtex
always_allow_html: yes
editor_options:
  chunk_output_type: console
---


```{r}
knitr::opts_chunk$set(
  echo = FALSE,
  warning = FALSE,
  message = FALSE
)
```

## About / Getting started

Previous versions of this analysis have been prepared for the Leipzig Elitentagung (~ March 2026) and for the Schwanholz/Stecker Volume (final revisions during summer term 2026). This code for the ecpr in September 2026 is derived from the Schwanholz/Stecker Volume, as it includes the final revisions.

```{r load_libraries, message = FALSE, echo = FALSE}
library(data.table)
library(dplyr)
library(magrittr)
library(tidyr)
library(forcats)
library(haven)
library(crosstable)
library(scales)
library(ggplot2)
library(flextable)
library(openxlsx)
library(ggplot2)
library(kommrep)
library(xtable)
library(stargazer)
library(jtools)
library(broom.mixed) # to avoid later msg of loading
library(officer)
library(ggpubr)
library(kableExtra)
library(vcd) # mosaic()
library(officer)
library(marginaleffects)
library(patchwork)
```

```{r check_kommrep_version, echo = FALSE}
stopifnot(packageVersion("kommrep") >= package_version("0.4.7"))
```

```{r set_options, include = FALSE}
options("modelsummary_format_numeric_latex" = "plain")
```

```{r make modified_table, echo = FALSE, results = "asis"}
kommrep_loc_lm <- kommrep_loc %>%
  
  mutate(across(v_perzb_art1:v_perzb_art5, ~ as.vector(.))) %>% 
  mutate(across(v_perzb_art1:v_perzb_art5, ~ ifelse(. == 98, NA, .))) %>% 
  mutate(across(v_perzb_art1:v_perzb_art5, ~ . - 1)) %>% 
  mutate(across(v_perzb_art1:v_perzb_art5, ~ as.logical(.))) %>% 
  rowwise() %>% 
  mutate(`kommunikative Inzivilität` = any(c_across(v_perzb_art1:v_perzb_art2), na.rm = TRUE)) %>% 
  mutate(`physische Inzivilität` = any(c_across(v_perzb_art3:v_perzb_art5), na.rm = TRUE)) %>% 
  ungroup() %>% 

  mutate(threat_experience = ifelse(as.vector(v_bedrohung) == 1L, TRUE, FALSE)) %>% 

  mutate(age = 2022 - v_alter) %>%
  mutate(age = age - min(age, na.rm = TRUE)) %>% 
  mutate(age = age / max(age, na.rm = TRUE)) %>% 
  
  mutate(AfD = ifelse(party == "AfD", TRUE, FALSE)) %>%
  mutate(CDU = ifelse(party == "CDU", TRUE, FALSE)) %>%
  mutate(CSU = ifelse(party == "CSU", TRUE, FALSE)) %>%
  mutate(FW = ifelse(party == "Freie Wähler", TRUE, FALSE)) %>%
  mutate(LINKE = ifelse(party == "Die Linke", TRUE, FALSE)) %>%
  mutate(GRUENE = ifelse(party == "Bündnis 90/Die Grünen", TRUE, FALSE)) %>%
  mutate(SPD = ifelse(party == "SPD", TRUE, FALSE)) %>%
  
  mutate(asian = as.logical(as.integer(as.factor(v_out3_mmh)) - 1) | as.logical(as.integer(as.factor(v_out3_mkm)) - 1)) %>%	# Asiatisch
  mutate(asian = ifelse(is.na(asian), FALSE, asian)) %>% 
  
  mutate(jewish = as.logical(as.integer(as.factor(v_out4_mmh)) - 1) | as.logical(as.integer(as.factor(v_out4_mkm)) - 1)) %>%	# Jüdisch
  mutate(jewish = ifelse(is.na(jewish), FALSE, jewish)) %>% 
  
  mutate(muslim = as.logical(as.integer(as.factor(v_out5_mmh)) - 1)| as.logical(as.integer(as.factor(v_out5_mkm)) - 1)) %>%	# Muslimisch
  mutate(muslim = ifelse(is.na(muslim), FALSE, muslim)) %>% 
  
  mutate(sintiroma = as.logical(as.integer(as.factor(v_out6_mmh)) - 1) | as.logical(as.integer(as.factor(v_out6_mkm)) - 1)) %>%	# Sinti oder Roma
  mutate(sintiroma = ifelse(is.na(sintiroma), FALSE, sintiroma)) %>% 
  
  mutate(turkish = as.logical(as.integer(as.factor(v_out7_mmh)) - 1)| as.logical(as.integer(as.factor(v_out7_mkm)) - 1)) %>%	# Türkisch
  mutate(turkish = ifelse(is.na(turkish), FALSE, turkish)) %>% 
  
  mutate(eastern = as.logical(as.integer(as.factor(v_out8_mmh)) - 1) | as.logical(as.integer(as.factor(v_out8_mkm)) - 1)) %>%	# Osteuropäisch
  mutate(eastern = ifelse(is.na(eastern), FALSE, eastern)) %>% 
  
  mutate(black = as.logical(as.integer(as.factor(v_out9_mmh)) - 1)| as.logical(as.integer(as.factor(v_out9_mkm)) - 1)) %>%	# Schwarze Person
  mutate(black = ifelse(is.na(black), FALSE, black)) %>% 
  
  mutate(muslim_turkish = muslim | turkish) %>% 
  
  mutate(racialized = asian | jewish | muslim | sintiroma | turkish | eastern | black) %>% 
  
  # Exit / Rückzugsgedanken (für deskriptive Repräsentation)
  mutate(v_exit = ifelse(v_exit == 98, NA, v_exit)) %>% 
  mutate(Rückzugsgedanken = ifelse(v_exit == 1, TRUE, FALSE)) %>%
  mutate(Rückzugsgedanken = ifelse(is.na(Rückzugsgedanken), FALSE, Rückzugsgedanken)) %>%

  # Themenvermeidung (für substantielle Repräsentation)
  mutate(Themenvermeidung = ifelse(v_sorge_umgang4 == 1L, TRUE, FALSE)) %>%
  mutate(Themenvermeidung = ifelse(is.na(Themenvermeidung), FALSE, Themenvermeidung)) %>% 
  
  # Keine Themenvermeidung
  mutate(`keine Themenvermeidung` = ifelse(v_sorge_umgang4 == 0L, TRUE, FALSE)) %>%
  mutate(`keine Themenvermeidung` = ifelse(
    is.na(`keine Themenvermeidung`),
    FALSE,
    `keine Themenvermeidung`)
  ) %>% 

  mutate(female_diverse = as_factor(v_geschlecht)) %>% 
  mutate(female_diverse = recode(
    female_diverse,
    `weiblich` = "TRUE",
    `männlich` = "FALSE",
    `divers` = "TRUE",
    `weitere / andere` = "TRUE"
  )) %>%
  mutate(female_diverse = as.logical(female_diverse)) %>%
  
  mutate(class_normalized = ifelse(as.vector(v_schicht) != 98, ((v_schicht - 1L) / 5L) * -1 + 1, NA)) %>%
  
  mutate(`class` = as_factor(v_schicht)) %>%
  mutate(
    `class` = recode(
      `class`,
      `Der Oberschicht` = "upper",
      `Der oberen Mittelschicht` = "upper",
      `Der Mittelschicht` = "middle",
      `Der unteren Mittelschicht` = "lower",
      `Der Arbeiterschicht` = "lower",
      `Der Unterschicht` = "lower",
      `Weiß nicht` = "dont't know / not available"
    )
  ) %>%
  mutate(`class` = fct_na_value_to_level(`class`, level = "dont't know / not available")) %>%
  
  mutate(class_lower = ifelse(class == "lower", TRUE, FALSE)) %>% 
  
  mutate(class_num = as.vector(v_schicht)) %>% 
  mutate(class_num = ifelse(class_num > 6, NA, class_num)) %>% 
  mutate(class_num = (class_num - 1) / 5) %>%
  
  mutate(
    # issues triggering classism
    soc = ifelse(v_issue_1_recoded %in% c("Armut/Obdachlosigkeit", "Klassismus", "Wohnen/Bau"), TRUE, FALSE), 
    # issues triggering sexism
    gen = ifelse(v_issue_1_recoded %in% c("Gleichstellung"), TRUE, FALSE), 
    
    # issues triggering racism
    div = ifelse(
      v_issue_1_recoded %in% c("Migration/Integration", "Extremismus", "Sozialer Zusammenhalt"),
      TRUE,
      FALSE
    )
  )
```

\newpage

## Abb. 1: Unterrepräsentierte Gruppen

** This plot is not part of the Elitentagung/ecpr paper ! **

```{r underrepresented_groups, results = "asis", echo=FALSE}
kommrep_loc_lm %>%
  select(female_diverse, class, racialized, weight_ps) %>%
  mutate(class_lower = ifelse(class == "lower", TRUE, FALSE)) %>%
  mutate(across(everything(), as.vector)) %>%
  pivot_longer(cols = c(racialized, female_diverse, class_lower)) %>%
  group_by(name, value) %>%
  summarise(n = n(), n_weighed = sum(weight_ps), .groups = "rowwise") %>%
  pivot_wider(names_from = value, values_from = c(n, n_weighed)) %>%
  ungroup() %>%
  mutate(total = apply(
    as.matrix(select(., n_weighed_FALSE, n_weighed_TRUE, n_weighed_NA)),
    1,
    sum,
    na.rm = TRUE)
  ) %>%
  mutate(
    n = n_TRUE + n_FALSE,
    true = n_weighed_TRUE / total,
    na = n_weighed_NA / total,
    false = n_weighed_FALSE / total
  ) %>%
  mutate(missing = ifelse(is.na(na), 0, na)) %>%
  select(name, true, missing, false, n_TRUE, n_weighed_TRUE) %>%
  mutate(variable = as.factor(name)) %>%
  select(-name) %>%
  mutate(variable = forcats::fct_recode(
    variable,
    `migrantisierte Gruppe` = "racialized",
    `weiblich oder divers` = "female_diverse",
    `niedrigere Schichtzugehörigkeit` = "class_lower"
  )) %>%
  mutate(
    variable = factor(
      variable,
      levels = c(
        "weiblich oder divers",
        "niedrigere Schichtzugehörigkeit",
        "migrantisierte Gruppe"
      )
    )
  ) %>%
  pivot_longer(cols = c(true, missing, false)) %>% 
  filter(name == "true") %>% 
  ggplot(aes(x = variable, y = value, fill = name)) +
    geom_bar(stat = "identity", position = "stack") + 
    geom_text(
    aes(label = sprintf(
      "%.1f%%\n(ungew. N = %d\ngew. N = %d)",
      round(value * 100, 1),
      n_TRUE,
      round(n_weighed_TRUE, 0)
    )),
    position = position_stack(0.5),    # move to center of bars
     size = 4, color = "white",
    lineheight = 1
    ) + 
    xlab("") + 
    ylab("prozentualer Anteil (gewichtete Fälle)") +
    theme_minimal() +
    theme(
      panel.grid = element_blank(),
      legend.title = element_blank(),
      axis.title = element_text(size = 12),
      axis.text = element_text(size = 10),
      legend.position = "none",
      axis.title.y = element_text(margin = margin(r = 20))
    ) +
   scale_y_continuous(labels = scales::percent) +
   scale_fill_manual(values = "#999999")

ggsave("~/Lab/github/incivility/svg/01_Unterrepräsentierte_Gruppen.svg", width = 24, height = 12, units = "cm")
```

\newpage

### Abb. 2: Rückzugsgedanken und Themenvermeidung

This is the version for the Schwanholz/Stecker Volume. Numbers/values are identical with the Elitentagung version!

```{r implications, echo = FALSE}
kommrep_loc %>%
  mutate(`behavior_Rückzugsgedanken` = as.character(as_factor(v_exit))) %>%
  mutate(`behavior_Rückzugsgedanken` = recode(
    `behavior_Rückzugsgedanken`,
    `Ja` = "Ja",
    `Nein` = "Nein",
    "Weiß nicht" = "weiß nicht / k.A."
  )) %>%
  mutate(`behavior_Rückzugsgedanken` = ifelse(
    is.na(`behavior_Rückzugsgedanken`),
    "weiß nicht / k.A.",
    `behavior_Rückzugsgedanken`
  )) %>%
  mutate(`behavior_Themenvermeidung` = as.character(as_factor(v_sorge_umgang4))) %>%
  mutate(`behavior_Themenvermeidung` = recode(
    `behavior_Themenvermeidung`,
    `Ja` = "Ja",
    `Nicht Gewählt` = "Nein",
    `Weiß nicht` = "weiß nicht / k.A."
  )) %>%
  mutate(`behavior_Themenvermeidung` = ifelse(
    is.na(`behavior_Themenvermeidung`),
    "weiß nicht / k.A.",
    `behavior_Themenvermeidung`
  )) %>%
  select(starts_with("behavior_"), weight_ps) %>%
  pivot_longer(cols = starts_with("behavior")) %>%
  mutate(name = gsub("^behavior_(.*?)$", "\\1", name)) %>%
  group_by(name, value) %>%
  summarise(n_weighed = sum(weight_ps), .groups = "rowwise") %>%
  pivot_wider(names_from = value, values_from = n_weighed) %>%
  mutate(true_percent = `Ja` / (`Ja` + `Nein` + `weiß nicht / k.A.`)) %>%
  mutate(false_percent = `Nein` / (`Ja` + `Nein` + `weiß nicht / k.A.`)) %>%
  mutate(na_percent = `weiß nicht / k.A.` / (`Ja` + `Nein` + `weiß nicht / k.A.`)) %>%
  mutate(name = recode(
    name,
    `Rückzugsgedanken` = "Denken Sie aus Sorge\num Ihre Sicherheit bzw.\ndie Ihrer Familie darüber\n nach, sich aus der\nPolitik zurückzuziehen?", 
    `Themenvermeidung` = "Ich äußere mich zu\nbestimmten Themen\nseltener als früher."
  )) %>% 
  mutate(name = factor(
    name,
    levels = c(
      "Denken Sie aus Sorge\num Ihre Sicherheit bzw.\ndie Ihrer Familie darüber\n nach, sich aus der\nPolitik zurückzuziehen?",
      "Ich äußere mich zu\nbestimmten Themen\nseltener als früher."
    ))
  ) %>%
  select(- `Ja`, -`Nein`, -`weiß nicht / k.A.`) %>%
  rename(
    `what` = "name",
    `ja` = "true_percent",
    `nein` = "false_percent",
    `weiß nicht / k.A.` = "na_percent"
  ) %>%
  pivot_longer(cols = c("ja", "weiß nicht / k.A.", "nein")) %>%
  mutate(name = factor(name, levels = c("nein", "weiß nicht / k.A.", "ja"))) %>%
  ggplot(aes(x = what, y = value, fill = name)) +
    geom_bar(stat = "identity", position = "stack") + 
    geom_text(
    aes(label = sprintf("%.1f%%", round(value * 100, 1))),
    position = position_stack(0.5),    # move to center of bars
     size = 4, color = "white",
    lineheight = 1
    ) + 
    xlab("") + 
    ylab("prozentualer Anteil (gewichtete Fälle)") +
    theme_minimal() +
    theme(
      panel.grid = element_blank(),
      legend.title = element_blank(),
      axis.title = element_text(size = 12),
      axis.text = element_text(size = 10),
      axis.title.y = element_text(margin = margin(r = 20))
    ) +
    
   scale_y_continuous(labels = scales::percent) +
   scale_fill_manual(values = c("#CCCCCC", "#999999", "#4D4D4D"))

ggsave(
  "~/Lab/github/incivility/svg/02_Rückzugsgedanken-Themenvermeidung.svg",
  width = 24,
  height = 12,
  units = "cm"
)
```

\newpage

## Abb. 3: Erfahrung physischer und kommunikativer Inzivilität

Numbers/values unchanged between Elitentagung and Schwanholz/Stecker version!

```{r plain_shares, results = "asis", echo=FALSE}
df <- kommrep_loc_lm %>%
  dplyr::select(`kommunikative Inzivilität`,  `physische Inzivilität`, weight_ps) %>%
  mutate(across(everything(), as.vector)) %>%
  group_by(`kommunikative Inzivilität`, `physische Inzivilität`) %>%
  summarise(n = n(), n_weighed = sum(weight_ps), .groups = "rowwise") %>%
  dplyr::select(-n) %>%
  ungroup() %>% 
  rename(komm = `kommunikative Inzivilität`, phys = `physische Inzivilität`) %>% 
  mutate(
    komm = ifelse(komm, "ja", "nein"),
    phys = ifelse(phys, "ja", "nein")
  ) %>% 
  mutate(tile_id = ifelse(komm == "ja" | phys == "ja", "1", "0"))  %>% 
  mutate(share = round(n_weighed / sum(n_weighed) * 100, 0))

tab <- xtabs(share ~ komm + phys, data = df)

highlight <- outer(
  rownames(tab) == "ja",
  colnames(tab) == "ja",
  `|`
)
fills <- ifelse(highlight, "#999999", "#CCCCCC")

row_sums <- sprintf("%.0f%%", rowSums(tab))
rownames(tab) <- paste0(rownames(tab), " (", row_sums, ")")
col_sums <- sprintf("%.0f%%", colSums(tab))
colnames(tab) <- paste0(colnames(tab), " (", col_sums, ")")

# svg(
#   "~/Lab/github/incivility/svg/03_Kommunikative-physische-Inzivilität.svg",
#   width = 8,
#   height = 6
# )

mosaic(
  ~ komm + phys,
  data = tab,
  shade = TRUE,
  gp = gpar(
    fill = as.vector(fills),
    col  = "white",
    lwd  = 1
  ),
  labeling = labeling_values,
  labeling_args = list(
    value_type = "observed",
    digits = 0,
    offset_varnames = c(0.5, 0.5),
    gp_text  = gpar(col = "white"),
    set_varnames = c(
      komm = "kommunikative Inzivilität",
      phys = "physische Inzivilität"
    ),
    format = function(x) sprintf("%.1f%%", x)
  )
)

# dev.off()
```

\newpage

## Abb. 4: Rückzugsgedanken und Themenvermeidung aufgrund von Inzivilitätserfahrungen

Numbers/values unchanged between Elitentagung and Schwanholz/Stecker version!

```{r threat_and_change, echo = FALSE}
.data <- lapply(
  c("Rückzugsgedanken", "Themenvermeidung"),
  function(effect_type){
    lapply(
      c("kommunikative Inzivilität", "physische Inzivilität"),
      function(incivility_type){
        .data <- kommrep_loc_lm %>%
          select(all_of(effect_type), all_of(incivility_type), weight_ps) %>%
          group_by(!!sym(effect_type), !!sym(incivility_type)) %>%
          summarise(n_weighed = sum(weight_ps), n = n(), .groups = "rowwise") %>%
          group_by(!!sym(incivility_type)) %>% 
          reframe(
            `behavioral effect` = !!sym(effect_type),
            n_weighed = n_weighed,
            share = n_weighed / sum(n_weighed)
          ) %>%
          mutate(behavior = effect_type) %>%
          mutate(threat = incivility_type) %>%
          rename(`threat applicable` = all_of(incivility_type))
        
        chitest <- .data %>%
          select(`behavioral effect`, `threat applicable`, n_weighed) %>% 
          pivot_wider(names_from = `threat applicable`, values_from = n_weighed) %>% 
          select(-`behavioral effect`) %>% 
          as.matrix() %>% 
          chisq.test()
        
        .data %>% 
          mutate(X = chitest[["statistic"]], p = chitest[["p.value"]]) %>% 
          mutate(
            sig = if (chitest[["p.value"]] < 0.001) "p < 0.001"
              else if (chitest[["p.value"]] < 0.01) "p < 0.01"
              else if (chitest[["p.value"]] < 0.05) "p < 0.05"
              else "p >= 0.05"
          )

      }
    )
  }
) %>% 
  bind_rows()

.data %>%
  filter(`behavioral effect` == TRUE) %>% 
  mutate(`threat applicable` = ifelse(`threat applicable`, "ja", "nein")) %>% 
  mutate(`threat applicable` = factor(`threat applicable`, levels = c("nein", "ja"))) %>% 
  ggplot(aes(x = `threat applicable`, y = share, fill = `behavioral effect`)) +
    geom_bar(position = "stack", stat = "identity", fill = "#999999") +
    facet_grid(behavior ~ threat) +
    geom_text(
      aes(label = paste(round(share * 100, 1), "%")),
      position = position_stack(0.5),
      color = "white"
    ) +
    scale_y_continuous(labels = scales::label_percent()) +
    ylab("Anteil in Prozent (gewichtete Fälle)") +
    xlab("Erfahrung kommunikativer / physischer Inzivilität") +
    theme_minimal() +
    theme(
      legend.position = "none",
      panel.grid.major.x = element_blank(),
      panel.grid.minor.x = element_blank(),
      axis.title.y = element_text(margin = margin(r = 20)),
      axis.title.x = element_text(margin = margin(t = 15))
    ) +
    geom_text(
      aes(
        label = sprintf("\u03C7\u00B2 = %s\n%s", round(X, 2), sig),
        x = 1,
        y = 0.10
      )
    )

ggsave(
  "~/Lab/github/incivility/svg/04_Inzivilität-und-Repräsentation.svg",
  width = 24,
  height = 12,
  units = "cm"
)
```



\newpage

## Abb. 5: Themenvermeidung und Rückzugsgedanken nach Gruppen

Numbers/values unchanged between Elitentagung and Schwanholz/Stecker version!

```{r groups_and_effects, echo = FALSE}
.data <- lapply(
  c("Rückzugsgedanken", "Themenvermeidung"),
  function(effect_type){
    lapply(
      c("racialized", "female_diverse", "class_lower"),
      function(soc_group){
        .data <- kommrep_loc_lm %>%
          select(all_of(soc_group), all_of(effect_type), weight_ps) %>%
          rename(`social group` = all_of(soc_group)) %>%
          rename(`effect type` = all_of(effect_type)) %>% 
          mutate(`social group` = ifelse(is.na(`social group`), FALSE, `social group`)) %>% 
          group_by(`social group`, `effect type`) %>%
          summarise(n_weighed = sum(weight_ps), n = n(), .groups = "rowwise") %>%
          mutate(group = soc_group) %>%
          mutate(effect = effect_type) %>%
          ungroup() %>%
          group_by(`social group`) %>% 
          reframe(
            share = n_weighed / sum(n_weighed),
            `effect type` = `effect type`,
            n_weighed = n_weighed,
            n = n,
            group = group,
            effect = effect
          ) %>% 
          ungroup()

        
        chitest <- .data %>%
          select(`social group`, `effect type`, n_weighed) %>% 
          pivot_wider(names_from = `effect type`, values_from = n_weighed) %>% 
          select(-`social group`) %>% 
          as.matrix() %>% 
          chisq.test()
        
        .data_min <- .data %>% 
          filter(`effect type` == TRUE)
        
        .data_min %>% mutate(
            X = chitest[["statistic"]],
            p = chitest[["p.value"]],
            share_max = max(share)
          ) %>% 
          mutate(
            sig = if (chitest[["p.value"]] < 0.001) "p < 0.001"
              else if (chitest[["p.value"]] < 0.01) "p < 0.01"
              else if (chitest[["p.value"]] < 0.05) "p < 0.05"
              else "p >= 0.05"
          )
      }
    )
  }
) %>% 
  bind_rows()

.data %>%
  mutate(`social group` = ifelse(`social group`, "ja", "nein")) %>% 
  mutate(`social group` = factor(`social group`, levels = c("nein", "ja"))) %>% 
  mutate(effect = factor(effect, levels = c("Themenvermeidung", "Rückzugsgedanken"))) %>% 
  mutate(group = forcats::fct_recode(
    group,
    `migrantisierte Gruppe` = "racialized",
    `weiblich oder divers` = "female_diverse",
    `niedrigere Schichtzugehörigkeit` = "class_lower"
  )) %>% 
  mutate(
    group = factor(
      group,
      levels = c(
        "weiblich oder divers",
        "niedrigere Schichtzugehörigkeit",
        "migrantisierte Gruppe"
      )
    )
  ) %>%
  mutate(
    effect = factor(
      effect,
      levels = c("Rückzugsgedanken", "Themenvermeidung")
    )
  ) %>% 
  ggplot(aes(x = `social group`, y = share)) +
    geom_bar(position = "dodge", stat = "identity", fill = "#999999") +
    facet_grid(group ~ effect) +
    geom_text(
      aes(label = paste(round(share * 100, 1), "%")),
      position = position_stack(0.5),
      color = "white"
    ) +
    scale_y_continuous(labels = scales::label_percent()) +
    ylab("Anteil in Prozent (gewichtete Fälle)") +
    xlab("Zugehörigkeit zu sozialen Gruppen und Folgen von Inzivilität") +
    theme_minimal() +
    theme(
      panel.grid.major.x = element_blank(),
      panel.grid.minor.x = element_blank(),
      axis.title.y = element_text(margin = margin(r = 20)),
      axis.title.x = element_text(margin = margin(t = 15)),
      legend.position = "none"
    ) +
    geom_text(
      aes(label = sprintf("\u03C7\u00B2 = %s\n%s", round(X, 2), sig ), x = 1, y = .12),
      size = 3
    )

ggsave(
  "~/Lab/github/incivility/svg/05_Inzivilität-nach_Gruppen.svg",
  width = 24,
  height = 12,
  units = "cm"
)
```

\newpage

## Abb. 5b: Themenvermeidung / keine Themenvermeidung

Diese Analyse ist nicht im Schwanholz/Stecker-Bd und wird in der Version für die Elitentagung nicht berichtet. Sie zeigt aber, dass Frauen und Personen durch die Inzivilitätserfahrung in die Themenvermeidung, aber auch in die Nicht-Themenvermeidung gehen!

```{r groups_and_effects2, echo = FALSE}
.data <- lapply(
  c("Themenvermeidung", "keine Themenvermeidung"),
  function(effect_type){
    lapply(
      c("racialized", "female_diverse", "class_lower"),
      function(soc_group){
        .data <- kommrep_loc_lm %>%
          select(all_of(soc_group), all_of(effect_type), weight_ps) %>%
          rename(`social group` = all_of(soc_group)) %>%
          rename(`effect type` = all_of(effect_type)) %>% 
          mutate(`social group` = ifelse(is.na(`social group`), FALSE, `social group`)) %>% 
          group_by(`social group`, `effect type`) %>%
          summarise(n_weighed = sum(weight_ps), n = n(), .groups = "rowwise") %>%
          mutate(group = soc_group) %>%
          mutate(effect = effect_type) %>%
          ungroup() %>%
          group_by(`social group`) %>% 
          reframe(
            share = n_weighed / sum(n_weighed),
            `effect type` = `effect type`,
            n_weighed = n_weighed,
            n = n,
            group = group,
            effect = effect
          ) %>% 
          ungroup()

        
        chitest <- .data %>%
          select(`social group`, `effect type`, n_weighed) %>% 
          pivot_wider(names_from = `effect type`, values_from = n_weighed) %>% 
          select(-`social group`) %>% 
          as.matrix() %>% 
          chisq.test()
        
        .data_min <- .data %>% 
          filter(`effect type` == TRUE)
        
        .data_min %>% mutate(
            X = chitest[["statistic"]],
            p = chitest[["p.value"]],
            share_max = max(share)
          ) %>% 
          mutate(
            sig = if (chitest[["p.value"]] < 0.001) "p < 0.001"
              else if (chitest[["p.value"]] < 0.01) "p < 0.01"
              else if (chitest[["p.value"]] < 0.05) "p < 0.05"
              else "p >= 0.05"
          )
      }
    )
  }
) %>% 
  bind_rows()

.data %>%
  mutate(`social group` = ifelse(`social group`, "ja", "nein")) %>% 
  mutate(`social group` = factor(`social group`, levels = c("nein", "ja"))) %>% 
  mutate(effect = factor(effect, levels = c("Themenvermeidung", "keine Themenvermeidung"))) %>% 
  mutate(group = forcats::fct_recode(
    group,
    `migrantisierte Gruppe` = "racialized",
    `weiblich oder divers` = "female_diverse",
    `niedrigere Schichtzugehörigkeit` = "class_lower"
  )) %>% 
  mutate(
    group = factor(
      group,
      levels = c(
        "weiblich oder divers",
        "niedrigere Schichtzugehörigkeit",
        "migrantisierte Gruppe"
      )
    )
  ) %>%
  mutate(
    effect = factor(
      effect,
      levels = c("Themenvermeidung", "keine Themenvermeidung")
    )
  ) %>% 
  ggplot(aes(x = `social group`, y = share)) +
    geom_bar(position = "dodge", stat = "identity", fill = "#999999") +
    facet_grid(group ~ effect) +
    geom_text(
      aes(label = paste(round(share * 100, 1), "%")),
      position = position_stack(0.5),
      color = "white"
    ) +
    scale_y_continuous(labels = scales::label_percent()) +
    ylab("Anteil in Prozent (gewichtete Fälle)") +
    xlab("Zugehörigkeit zu sozialen Gruppen und Folgen von Inzivilität") +
    theme_minimal() +
    theme(
      panel.grid.major.x = element_blank(),
      panel.grid.minor.x = element_blank(),
      axis.title.y = element_text(margin = margin(r = 20)),
      axis.title.x = element_text(margin = margin(t = 15)),
      legend.position = "none"
    ) +
    geom_text(
      aes(label = sprintf("\u03C7\u00B2 = %s\n%s", round(X, 2), sig ), lineheight = 0.8, x = 1, y = .23),
      size = 3
    )

# ggsave(
#   "~/Lab/github/incivility/svg/05b_Inzivilität-nach_Gruppen.svg",
#   width = 24,
#   height = 12,
#   units = "cm"
# )
```


## Abb. 5c: Unterschiede bei Themenvermeidung zwischen Männern/Frauen sowie Rassifiziert/nicht-rassifiziert

NEU NEU NEU NEU

```{r groups_and_effects3, echo = FALSE}
.data <- kommrep_loc_lm |> 
  filter(!is.na(`kommunikative Inzivilität`)) |> 
  filter(!is.na(racialized)) |> 
  filter(!is.na(female_diverse)) |> 
  select(racialized, female_diverse, `kommunikative Inzivilität`, Themenvermeidung, weight_ps) |> 

  group_split(female_diverse, `kommunikative Inzivilität`) |> 
  lapply(
    function(tab){
      .data <- tab |> 
        group_by(racialized, Themenvermeidung) |> 
        summarise(
          n = n(),
          n_weighed = sum(weight_ps),
          .groups = "keep"
        ) |> 
        group_by(racialized) |> 
        reframe(
          share = n_weighed / sum(n_weighed),
          n_weighed = n_weighed,
          n = n,
          Themenvermeidung = Themenvermeidung
        ) %>% 
        mutate(
          `kommunikative Inzivilität` = unique(tab[["kommunikative Inzivilität"]])
        ) |> 
        ungroup()
      
      print(.data)
      
      chitest <- .data %>%
        select(racialized, Themenvermeidung, n_weighed) %>% 
        pivot_wider(names_from = Themenvermeidung, values_from = n_weighed) %>% 
        select(-racialized) %>% 
        as.matrix() %>% 
        chisq.test()
        
        # .data_min <- .data %>% 
        #   filter(Themenvermeidung == TRUE)
        
        .data %>% mutate(
            X = chitest[["statistic"]],
            p = chitest[["p.value"]],
            share_max = max(share),
            N = sum(.data[["n"]])
          ) %>% 
          mutate(p = ifelse(is.nan(p), 1, 0)) |> 
          mutate(
            sig = if (chitest[["p.value"]] < 0.001) "p < 0.001"
              else if (chitest[["p.value"]] < 0.01) "p < 0.01"
              else if (chitest[["p.value"]] < 0.05) "p < 0.05"
              else "p >= 0.05",
            female_diverse = unique(tab[["female_diverse"]])
          )
    }
  ) |> 
  bind_rows()
  

.data %>%
  filter(Themenvermeidung == TRUE) |> 
  mutate(racialized = ifelse(racialized == TRUE, "racialized", "not racialized")) |> 
  mutate(racialized = factor(racialized, levels = c("not racialized", "racialized"))) %>% 
  mutate(female_diverse = ifelse(female_diverse == TRUE, "female/diverse", "male")) |> 
  mutate(female_diverse = factor(female_diverse, levels = c("male", "female/diverse"))) %>% 
  
  mutate(`kommunikative Inzivilität` = ifelse(`kommunikative Inzivilität` == TRUE, "kommunikative Inzivilität", "keine kommunikative Inzivilität")) |> 
  mutate(`kommunikative Inzivilität` = factor(`kommunikative Inzivilität`, levels = c("keine kommunikative Inzivilität", "kommunikative Inzivilität"))) %>% 
  ggplot(aes(x = racialized, y = share)) +
    geom_bar(position = "dodge", stat = "identity", fill = "#999999") +
    facet_grid(`kommunikative Inzivilität` ~ female_diverse) +
    geom_text(
      aes(label = sprintf("%s\nN = %s", paste(round(share * 100, 1), "%"), n)),
      position = position_stack(0.5),
      color = "white",
      lineheight = 0.8,
      size = 3.5
    ) +
    scale_y_continuous(labels = scales::label_percent()) +
    ylab("Anteil in Prozent (gewichtete Fälle)") +
    xlab("racialized groups") +
    theme_minimal() +
    theme(
      panel.grid.major.x = element_blank(),
      panel.grid.minor.x = element_blank(),
      axis.title.y = element_text(margin = margin(r = 20)),
      axis.title.x = element_text(margin = margin(t = 15)),
      legend.position = "none"
    ) +
    geom_text(
      aes(label = sprintf("\u03C7\u00B2 = %s | %s | N = %s", round(X, 2), sig, N), x = 1.5, y = .185),
      size = 3
    )

# ggsave(
#   "~/Lab/github/incivility/svg/05b_Inzivilität-nach_Gruppen.svg",
#   width = 24,
#   height = 12,
#   units = "cm"
# )
```





\newpage

```{r, echo = FALSE}
parties <- c("AfD", "CDU", "CSU", "FDP", "SPD", "Bündnis 90/Die Grünen", "Die Linke")

lapply(
  c("Rückzugsgedanken", "Themenvermeidung"),
  function(effect){
    kommrep_loc_lm %>% 
      select(
        all_of(effect),
        party,
        weight_ps
      ) %>% 
      group_by(party) %>% 
      summarise(
        share = sum(!!sym(effect) * weight_ps) / sum(weight_ps),
        N = n()
      ) %>% 
      mutate(effect = effect)
  }
) %>% 
  bind_rows() %>% 
  filter(party %in% parties) %>% 
  mutate(party = factor(party, levels = parties)) %>% 
  mutate(party = fct_recode(
    party,
    `Grüne` = "Bündnis 90/Die Grünen",
    `Linke` = "Die Linke"
  )) %>% 
  ggplot(aes(x = party, y = share)) +
  geom_bar(stat = "identity", fill = "steelblue") +
  geom_text(
    aes(label = sprintf("%s\nN=%d", paste(round(share * 100, 1), "%"), N)),
    position = position_stack(0.5),
    color = "white",
    size = 2
    
  ) +
  scale_y_continuous(labels = scales::label_percent()) +
  facet_grid(~ effect) + 
  ylab("prozentualer Anteil") +
  xlab(element_blank())


```


\begin{landscape}

```{r descriptive_representation, results = "asis", echo = FALSE}
kommrep_loc_lm_min <- kommrep_loc_lm 

exit_base <- glm(
  Rückzugsgedanken ~ `kommunikative Inzivilität` + `physische Inzivilität` +
    female_diverse + class_num + racialized + 
    soc + gen + div,
  data = kommrep_loc_lm_min,
  family = binomial("logit")
)

exit_base_controls <- glm(
  Rückzugsgedanken ~ `kommunikative Inzivilität` + `physische Inzivilität` +
    female_diverse + class_num + racialized + 
    soc + gen + div +
    AfD + SPD + GRUENE + LINKE +
    age,
  data = kommrep_loc_lm_min,
  family = binomial("logit")
)

exit_gender <- glm(
  Rückzugsgedanken ~ 
    `kommunikative Inzivilität` + `physische Inzivilität` +
    female_diverse + class_num + racialized +
    soc + gen + div +
    female_diverse * `kommunikative Inzivilität` + 
    female_diverse * `physische Inzivilität` +
    AfD + SPD + GRUENE + LINKE +
    age,
  data = kommrep_loc_lm_min,
  family = binomial("logit")
)

exit_race <- glm(
    Rückzugsgedanken ~ 
    `kommunikative Inzivilität` + `physische Inzivilität` +
    female_diverse + class_num + racialized +
    soc + gen + div +
    racialized * `kommunikative Inzivilität` + 
    racialized * `physische Inzivilität` +
    AfD + SPD + GRUENE + LINKE +
    age,
  data = kommrep_loc_lm_min,
  family = binomial("logit")
)

exit_class <- glm(
    Rückzugsgedanken ~ 
    `kommunikative Inzivilität` + `physische Inzivilität` +
    female_diverse + class_num + racialized +
    soc + gen + div +
    class_num * `kommunikative Inzivilität` + 
    class_num * `physische Inzivilität` +
    AfD + SPD + GRUENE + LINKE +
    age,
  data = kommrep_loc_lm_min,
  family = binomial("logit")
)

# tab <- 
  modelsummary::modelsummary(
  models = list(
    base = exit_base,
    controls = exit_base_controls,
    gender = exit_gender,
    race = exit_race,
    class = exit_class
  ),
  estimate = "{estimate} ({std.error}){stars}",
  statistic = NULL,
  output = "latex",
  coef_map = c(
    "kommunikative InzivilitätTRUE" = "communicative incivility",
    "physische InzivilitätTRUE" = "physische Inzivilität",
    "racializedTRUE" = "migrantisierte Gruppe",
    "female_diverseTRUE" = "weiblich/divers",
    "class_num" = "Schichtzugehörigkeit",
    "kommunikative InzivilitätTRUE:female_diverseTRUE" = "communicative incivility X female/diverse",
    "physische InzivilitätTRUE:female_diverseTRUE" = "physical incivility X female/diverse",
    "kommunikative InzivilitätTRUE:racializedTRUE" = "communicative incivility X migrant",
    "physische InzivilitätTRUE:racializedTRUE" = "physical incivility X migrant",
    "kommunikative InzivilitätTRUE:class_num" = "communicative incivility X class",
    "physische InzivilitätTRUE:class_num" = "physical incivility X class",
    "AfDTRUE" = "AfD",
    "SPDTRUE" = "SPD",
    "GRUENETRUE" = "B'90/Grüne",
    "LINKETRUE" = "LINKE",
    "age" = "Age",
    "divTRUE" = "Migration",
    "genTRUE" = "Gender",
    "socTRUE" = "Class",
    "(Intercept)" = "(Intercept)"
  ),
  gof_map = c(
    "nobs",
    "r2.tjur",
    "aic",
    "bic"
  ),
  stars = c('*' = .05, '**' = .01, '***' = .001),
  title = "Effekte von Inzivilität auf deskriptive Repräsentation: Rückzugsgedanken"
  # , gof_omit = "BIC|AIC|RMSE|Log.Lik|F"
)

# read_docx() |>
#  body_add_flextable(tab) |>
#  print(target = "~/Lab/github/incivility/docx/01_Rückzugsgedanken.docx")
```

\end{landscape}

```{r}
pred_exit_gender_phys <- avg_predictions(
  exit_gender,
  by = c("physische Inzivilität", "female_diverse")
)

p_exit_gender_phys <- ggplot(
  pred_exit_gender_phys,
  aes(
    x = `physische Inzivilität`,
    y = estimate,
    group = female_diverse,
    linetype = female_diverse
  )
) +
  geom_line() +
  geom_point(size = 3) +
  geom_errorbar(
    aes(ymin = conf.low, ymax = conf.high),
    width = .05
  ) +
  scale_y_continuous(
    labels = scales::label_percent()
  ) +
  labs(
    x = "physical incivility",
    y = "predicted probabilities",
    linetype = "female/diverse"
  ) +
  theme_minimal()

pred_exit_gender_comm <- avg_predictions(
  exit_gender,
  by = c("kommunikative Inzivilität", "female_diverse")
)

p_exit_gender_comm <- ggplot(
  pred_exit_gender_comm,
  aes(
    x = `kommunikative Inzivilität`,
    y = estimate,
    group = female_diverse,
    linetype = female_diverse
  )
) +
  geom_line() +
  geom_point(size = 3) +
  geom_errorbar(
    aes(ymin = conf.low, ymax = conf.high),
    width = .05
  ) +
  scale_y_continuous(
    labels = scales::label_percent()
  ) +
  labs(
    x = "communicative incivility",
    y = "predicted probabilities",
    linetype = "female/diverse"
  ) +
  theme_minimal()


pred_exit_race_phys <- avg_predictions(
  exit_race,
  by = c("physische Inzivilität", "racialized")
)

p_exit_race_phys <- ggplot(
  pred_exit_race_phys,
  aes(
    x = `physische Inzivilität`,
    y = estimate,
    group = racialized,
    linetype = racialized
  )
) +
  geom_line() +
  geom_point(size = 3) +
  geom_errorbar(
    aes(ymin = conf.low, ymax = conf.high),
    width = .05
  ) +
  scale_y_continuous(
    labels = scales::label_percent()
  ) +
  labs(
    x = "physische Inzivilität",
    y = "Vorhergesagte Wahrscheinlichkeit",
    linetype = "rassifiziert"
  ) +
  theme_minimal()


pred_exit_race_comm <- avg_predictions(
  exit_race,
  by = c("kommunikative Inzivilität", "racialized")
)

p_exit_race_comm <- ggplot(
  pred_exit_race_comm,
  aes(
    x = `kommunikative Inzivilität`,
    y = estimate,
    group = racialized,
    linetype = racialized
  )
) +
  geom_line() +
  geom_point(size = 3) +
  geom_errorbar(
    aes(ymin = conf.low, ymax = conf.high),
    width = .05
  ) +
  scale_y_continuous(
    labels = scales::label_percent()
  ) +
  labs(
    x = "Kommunikative Inzivilität",
    y = "Vorhergesagte Wahrscheinlichkeit",
    linetype = "rassifiziert"
  ) +
  theme_minimal()


pred_exit_class_phys <- avg_predictions(
  exit_class,
  by = c("physische Inzivilität", "class_num")
)

p_exit_class_phys <- pred_exit_class_phys |> 
  as_tibble() |> 
  mutate(class_num = factor(class_num)) |> 
  mutate(
    class_num = factor(
      class_num,
      levels = c(0, 0.2, 0.4, 0.6, 0.8, 1),
      labels = rev(c(
      "Oberschicht",
      "obere Mittelschicht",
      "Mittelschicht",
      "untere Mittelschicht",
      "Arbeiterschicht",
      "Unterschicht"
      ))
    )
  ) |> 
  ggplot(
    aes(
      x = `physische Inzivilität`,
      y = estimate,
      group = class_num,
      linetype = class_num
    )
  ) +
  geom_line() +
  geom_point(size = 3) +
  geom_errorbar(
    aes(ymin = conf.low, ymax = conf.high),
    width = .05
  ) +
  scale_y_continuous(
    labels = scales::label_percent()
  ) +
  labs(
    x = "physische Inzivilität",
    y = "Vorhergesagte Wahrscheinlichkeit",
    linetype = "Schicht"
  ) +
  theme_minimal()


pred_exit_class_comm <- avg_predictions(
  exit_class,
  by = c("kommunikative Inzivilität", "class_num")
)

p_exit_class_comm <- pred_exit_class_comm |> 
  as_tibble() |> 
  mutate(class_num = factor(class_num)) |> 
  mutate(
    class_num = factor(
      class_num,
      levels = c(0, 0.2, 0.4, 0.6, 0.8, 1),
      labels = rev(c(
      "Oberschicht",
      "obere Mittelschicht",
      "Mittelschicht",
      "untere Mittelschicht",
      "Arbeiterschicht",
      "Unterschicht"
      ))
    )
  ) |> 
  ggplot(
    aes(
      x = `kommunikative Inzivilität`,
      y = estimate,
      group = class_num,
      linetype = class_num
    )
  ) +
  geom_line() +
  geom_point(size = 3) +
  geom_errorbar(
    aes(ymin = conf.low, ymax = conf.high),
    width = .05
  ) +
  scale_y_continuous(
    labels = scales::label_percent()
  ) +
  labs(
    x = "Kommunikative Inzivilität",
    y = "Vorhergesagte Wahrscheinlichkeit",
    linetype = "Schicht"
  ) +
  theme_minimal()


(
  (p_exit_gender_comm | p_exit_gender_phys) /
  (p_exit_race_comm | p_exit_race_phys) /
  (p_exit_class_comm | p_exit_class_phys)
) +
  plot_layout(guides = "collect")
```


\newpage
\begin{landscape}

```{r substantial_representation, results = "asis", echo = FALSE}
kommrep_loc_lm_min <- kommrep_loc_lm 

muted_base <- glm(
  Themenvermeidung ~ `kommunikative Inzivilität` + `physische Inzivilität` +
    female_diverse + class_num + racialized + 
    soc + gen + div,
  data = kommrep_loc_lm_min,
  family = binomial("logit")
)

muted_base_controls <- glm(
  Themenvermeidung ~ `kommunikative Inzivilität` + `physische Inzivilität` +
    female_diverse + class_num + racialized + 
    soc + gen + div +
    AfD + SPD + GRUENE + LINKE +
    age,
  data = kommrep_loc_lm_min,
  family = binomial("logit")
)

muted_gender <- glm(
  Themenvermeidung ~ 
    `kommunikative Inzivilität` + `physische Inzivilität` +
    female_diverse + class_num + racialized +
    soc + gen + div +
    female_diverse * `kommunikative Inzivilität` + 
    female_diverse * `physische Inzivilität` +
    AfD + SPD + GRUENE + LINKE +
    age,
  data = kommrep_loc_lm_min,
  family = binomial("logit")
)

muted_race <- glm(
    Themenvermeidung ~ 
    `kommunikative Inzivilität` + `physische Inzivilität` +
    female_diverse + class_num + racialized +
    soc + gen + div +
    racialized * `kommunikative Inzivilität` + 
    racialized * `physische Inzivilität` +
    AfD + SPD + GRUENE + LINKE +
    age,
  data = kommrep_loc_lm_min,
  family = binomial("logit")
)

muted_class <- glm(
    Themenvermeidung ~ 
    `kommunikative Inzivilität` + `physische Inzivilität` +
    female_diverse + class_num + racialized +
    soc + gen + div +
    class_num * `kommunikative Inzivilität` + 
    class_num * `physische Inzivilität` +
    AfD + SPD + GRUENE + LINKE +
    age,
  data = kommrep_loc_lm_min,
  family = binomial("logit")
)

# tab <- 
  modelsummary::modelsummary(
  models = list(
    base = muted_base,
    controls = muted_base_controls,
    gender = muted_gender,
    race = muted_race,
    class = muted_class
  ),
  estimate = "{estimate} ({std.error}){stars}",
  statistic = NULL,
  output = "latex",
  coef_map = c(
    "kommunikative InzivilitätTRUE" = "communicative incivility",
    "physische InzivilitätTRUE" = "physische Inzivilität",
    "racializedTRUE" = "migrantisierte Gruppe",
    "female_diverseTRUE" = "weiblich/divers",
    "class_num" = "Schichtzugehörigkeit",
    "kommunikative InzivilitätTRUE:female_diverseTRUE" = "communicative incivility X female/diverse",
    "physische InzivilitätTRUE:female_diverseTRUE" = "physical incivility X female/diverse",
    "kommunikative InzivilitätTRUE:racializedTRUE" = "communicative incivility X migrant",
    "physische InzivilitätTRUE:racializedTRUE" = "physical incivility X migrant",
    "kommunikative InzivilitätTRUE:class_num" = "communicative incivility X class",
    "physische InzivilitätTRUE:class_num" = "physical incivility X class",
    "AfDTRUE" = "AfD",
    "SPDTRUE" = "SPD",
    "GRUENETRUE" = "B'90/Grüne",
    "LINKETRUE" = "LINKE",
    "age" = "Age",
    "divTRUE" = "Migration",
    "genTRUE" = "Gender",
    "socTRUE" = "Class",
    "(Intercept)" = "(Intercept)"
  ),
  gof_map = c(
    "nobs",
    "r2.tjur",
    "aic",
    "bic"
  ),
  stars = c('*' = .05, '**' = .01, '***' = .001),
  title = "Effekte von Inzivilität auf substantielle Repräsentation: Themenvermeidung"
  # , gof_omit = "BIC|AIC|RMSE|Log.Lik|F"
)

# read_docx() |>
#  body_add_flextable(tab) |>
#  print(target = "~/Lab/github/incivility/docx/01_Themenvermeidung.docx")
```

\end{landscape}
\newpage

```{r}
make_pred_plot <- function(model, incivility, moderator, legend_title) {

  pred <- avg_predictions(model, by = c(incivility_type, moderator))

  ggplot(
    pred,
    aes(
      x = .data[[incivility]],
      y = estimate,
      group = .data[[moderator]],
      linetype = .data[[moderator]]
    )
  ) +
    geom_line() +
    geom_point(size = 2.5) +
    geom_errorbar(
      aes(ymin = conf.low, ymax = conf.high),
      width = .05
    ) +
    scale_x_discrete(
      labels = c(
        "FALSE" = "No",
        "TRUE" = "Yes"
      )
    ) +
    scale_y_continuous(
      labels = scales::label_percent()
    ) +
    labs(
      x = NULL,
      y = "Predicted probability",
      linetype = legend_title
    ) +
    theme_minimal()
}

p_muted_gender_phys <- make_pred_plot(
  muted_gender,
  "physische Inzivilität",
  "female_diverse",
  "Female/diverse"
)

p_muted_gender_comm <- make_pred_plot(
  muted_gender,
  "kommunikative Inzivilität",
  "female_diverse",
  "Female/diverse"
)

p_muted_race_phys <- make_pred_plot(
  muted_race,
  "physische Inzivilität",
  "racialized",
  "Migration background"
)

p_muted_race_comm <- make_pred_plot(
  muted_race,
  "kommunikative Inzivilität",
  "racialized",
  "Migration background"
)

pred_muted_gender_phys <- avg_predictions(
  muted_gender,
  by = c("physische Inzivilität", "female_diverse")
)

p_muted_gender_phys <- ggplot(
  pred_muted_gender_phys,
  aes(
    x = `physische Inzivilität`,
    y = estimate,
    group = female_diverse,
    linetype = female_diverse
  )
) +
  geom_line() +
  geom_point(size = 3) +
  geom_errorbar(
    aes(ymin = conf.low, ymax = conf.high),
    width = .05
  ) +
  scale_y_continuous(
    labels = scales::label_percent()
  ) +
  labs(
    x = "physical incivility",
    y = "predicted probabilities",
    linetype = "female/diverse"
  ) +
  common_theme +
  common_scale

pred_muted_gender_comm <- avg_predictions(
  muted_gender,
  by = c("kommunikative Inzivilität", "female_diverse")
)

p_muted_gender_comm <- ggplot(
  pred_muted_gender_comm,
  aes(
    x = `kommunikative Inzivilität`,
    y = estimate,
    group = female_diverse,
    linetype = female_diverse
  )
) +
  geom_line() +
  geom_point(size = 3) +
  geom_errorbar(
    aes(ymin = conf.low, ymax = conf.high),
    width = .05
  ) +
  scale_y_continuous(
    labels = scales::label_percent()
  ) +
  labs(
    x = "communicative incivility",
    y = "predicted probabilities",
    linetype = "female/diverse"
  ) +
  theme_minimal()

pred_muted_race_phys <- avg_predictions(
  muted_race,
  by = c("physische Inzivilität", "racialized")
)

p_muted_race_phys <- ggplot(
  pred_muted_race_phys,
  aes(
    x = `physische Inzivilität`,
    y = estimate,
    group = racialized,
    linetype = racialized
  )
) +
  geom_line() +
  geom_point(size = 3) +
  geom_errorbar(
    aes(ymin = conf.low, ymax = conf.high),
    width = .05
  ) +
  scale_y_continuous(
    labels = scales::label_percent()
  ) +
  labs(
    x = "physische Inzivilität",
    y = "Vorhergesagte Wahrscheinlichkeit",
    linetype = "rassifiziert"
  ) +
  theme_minimal()


pred_muted_race_comm <- avg_predictions(
  muted_race,
  by = c("kommunikative Inzivilität", "racialized")
)

p_muted_race_comm <- ggplot(
  pred_muted_race_comm,
  aes(
    x = `kommunikative Inzivilität`,
    y = estimate,
    group = racialized,
    linetype = racialized
  )
) +
  geom_line() +
  geom_point(size = 3) +
  geom_errorbar(
    aes(ymin = conf.low, ymax = conf.high),
    width = .05
  ) +
  scale_y_continuous(
    labels = scales::label_percent()
  ) +
  labs(
    x = "Kommunikative Inzivilität",
    y = "Vorhergesagte Wahrscheinlichkeit",
    linetype = "rassifiziert"
  ) +
  theme_minimal()


pred_muted_class_phys <- avg_predictions(
  muted_class,
  by = c("physische Inzivilität", "class_num")
)

p_muted_class_phys <- pred_muted_class_phys |> 
  as_tibble() |> 
  mutate(class_num = factor(class_num)) |> 
  mutate(
    class_num = factor(
      class_num,
      levels = c(0, 0.2, 0.4, 0.6, 0.8, 1),
      labels = rev(c(
      "Oberschicht",
      "obere Mittelschicht",
      "Mittelschicht",
      "untere Mittelschicht",
      "Arbeiterschicht",
      "Unterschicht"
      ))
    )
  ) |> 
  ggplot(
    aes(
      x = `physische Inzivilität`,
      y = estimate,
      group = class_num,
      linetype = class_num
    )
  ) +
  geom_line() +
  geom_point(size = 3) +
  geom_errorbar(
    aes(ymin = conf.low, ymax = conf.high),
    width = .05
  ) +
  scale_y_continuous(
    labels = scales::label_percent()
  ) +
  labs(
    x = "physische Inzivilität",
    y = "Vorhergesagte Wahrscheinlichkeit",
    linetype = "Schicht"
  ) +
  theme_minimal()


pred_muted_class_comm <- avg_predictions(
  muted_class,
  by = c("kommunikative Inzivilität", "class_num")
)

p_muted_class_comm <- pred_muted_class_comm |> 
  as_tibble() |> 
  mutate(class_num = factor(class_num)) |> 
  mutate(
    class_num = factor(
      class_num,
      levels = c(0, 0.2, 0.4, 0.6, 0.8, 1),
      labels = rev(c(
      "Oberschicht",
      "obere Mittelschicht",
      "Mittelschicht",
      "untere Mittelschicht",
      "Arbeiterschicht",
      "Unterschicht"
      ))
    )
  ) |> 
  ggplot(
    aes(
      x = `kommunikative Inzivilität`,
      y = estimate,
      group = class_num,
      linetype = class_num
    )
  ) +
  geom_line() +
  geom_point(size = 3) +
  geom_errorbar(
    aes(ymin = conf.low, ymax = conf.high),
    width = .05
  ) +
  scale_y_continuous(
    labels = scales::label_percent()
  ) +
  labs(
    x = "Kommunikative Inzivilität",
    y = "Vorhergesagte Wahrscheinlichkeit",
    linetype = "Schicht"
  ) +
  theme_minimal()
(
  (p_muted_gender_comm | p_muted_gender_phys) /
  (p_muted_race_comm | p_muted_race_phys) /
  (p_muted_class_comm | p_muted_class_phys)
) +
  plot_layout(guides = "collect")
```



