---
title: "Bedrohung und Resilienz der kommunalen Demokratie"
subtitle: "Abbildungen und Tabellen"
date: "`r Sys.Date()`"
output: word_document
bibliography: literatur.bibtex
always_allow_html: true
editor_options: 
  chunk_output_type: console
---

```{r load_libraries, message = FALSE, echo = FALSE}
library(dplyr)
library(data.table)
library(xts)
library(haven)
library(magrittr)
library(tidyr)
library(xtable)
library(forcats)
library(scales)
library(crosstable)
library(stargazer)
library(jtools)
library(broom.mixed) # to avoid later msg of loading
library(ggplot2)
library(flextable)
library(officer)
library(scales)
library(stargazer)
library(openxlsx)
```


```{r check_version, echo = FALSE}
library(kommrep)
stopifnot(packageVersion("kommrep") == package_version("0.2.0"))
```

```{r create_wb, echo = FALSE}
wb <- createWorkbook(
  creator = "Andreas Blätte",
  title = "Auswertungen der Großstadtbefragung 2022"
)
wb_fname <- "~/Lab/github/vielfaltsstudien/bedrohungen/threats.xlsx"
```

\newpage
<br/>

**Tabelle 1: Amts- und Mandatsträger\*innen in den deutschen Großstädten (Grundgesamtheit)**
&nbsp;

```{r grundgesamtheit, echo = FALSE, fig.width = 8}
participants <- tibble(
  `Grundgesamtheit (total)` = 6412,
  `Amts- und Mandatsträger*innen ohne Kontaktmöglichkeit` = "649 (10%)",
  `Erreichbare Grundgesamtheit* (N)` = "5763 (90%)"
)

flextable(participants) %>% width(width = 2)
```

```{r wb_grundgesamtheit, echo = FALSE}
addWorksheet(wb, sheetName = "Grundgesamtheit")
writeDataTable(wb, sheet = "Grundgesamtheit", x = participants)
```


```{r abbruchquote, echo = FALSE}
termination_rate <- 100 - round(nrow(kommrep_loc) / nrow(kommrep) * 100, 1)
participation_rate_started <- percent(nrow(kommrep) / nrow(filter(mailout, run == 0)), accuracy = 0.1)
participation_rate_finished <- percent(nrow(kommrep_loc) / nrow(filter(mailout, run == 0)), accuracy = 0.1)
```

\newpage

**Tabelle 2: Rücklaufquote**
<br/><br/>

```{r tabelle_grundgesamtheit, echo = FALSE}
returned <- tibble(
  `Rücklauf (total)` = 2592,
  `vollständig ausgefüllt` = 2166,
  `teilweise ausgefüllt` = 426,
  `Rücklauf-quote` = "44.9 %",
  `Nettorücklauf-quote` = "37.6 %"
)

flextable(returned) %>% align(i = 1, j = 1:5, align = "center")
```


```{r create_sheet_ruecklaufquote, echo = FALSE}
addWorksheet(wb, sheetName = "Rücklaufquote")
writeDataTable(wb, sheet = "Rücklaufquote", x = returned)
```


\newpage

**Tabelle 3: Rücklaufquote nach Parteien**

```{r participation_by_party, echo = FALSE, results = "asis"}
mailed_by_party <- city_party %>%
  ungroup() %>%
  select(-Stadt) %>%
  mutate(andere = TOTAL - (AfD + `Bündnis 90/Die Grünen` + CDU + CSU + `Die Linke` + FDP + Piratenpartei + SPD)) %>%
  pivot_longer(everything()) %>%
  mutate(party = recode(name, `Piratenpartei` = "andere")) %>%
  select(-name) %>%
  group_by(party) %>%
  summarise(total = sum(value))

returned_by_party <- kommrep_loc %>%
  mutate(party = as.character(as_factor(v_part1))) %>%
  mutate(party = replace_na(party, "andere")) %>%
  mutate(party = recode(
    party,
    `Unabhängige Kandidatur, keine Partei/Wählerliste` = "andere",
    `Piratenpartei` = "andere",
    `Freie Wähler` = "andere"
  )) %>%
  group_by(party) %>%
  summarise(participants = n()) %>%
  bind_rows(tibble(party = "TOTAL", participants = sum(.$participants))) %>%
  left_join(mailed_by_party, by = "party") %>%
  mutate(rate = round(participants / total * 100, digits = 2L)) %>% 
  mutate(dummy = 0) %>%
  mutate(dummy = ifelse(party == "andere", 1L, 0L)) %>%
  mutate(dummy = ifelse(party == "TOTAL", 2L, dummy)) %>%
  arrange(dummy) %>%
  select(-dummy)

returned_by_party %>%
  flextable() %>%
  autofit() %>%
  hline(i = 7, border = officer::fp_border(style = "dotted")) %>%
  hline(i = 8)
```

```{r create_sheet_ruecklauf_party, echo = FALSE}
addWorksheet(wb, sheetName = "RücklaufParteien")
writeDataTable(wb, sheet = "RücklaufParteien", x = returned_by_party)
```


\newpage

**Abbildung: Bedrohungserfahrungen**

```{r beleidigt, echo = FALSE, results = "asis"}
kommrep_loc_min <- kommrep_loc %>%
  select(v_bedrohung, v_geschlecht, v_mig_background, db_bundesland) %>%
  mutate(threat = as_factor(v_bedrohung)) %>%
  mutate(threat = recode(threat, `Weiß nicht` = "Weiß nicht / keine Angabe")) %>%
  mutate(threat = replace_na(threat, "Weiß nicht / keine Angabe")) 

kommrep_loc_min %>% 
  group_by(threat) %>%
  summarise(N = n()) %>%
  mutate(Prozent = N / sum(N)) %>%
  rename(Bedrohungswahrnehmung = "threat") %>%
  ggplot(aes(x = Bedrohungswahrnehmung, y = Prozent, label = N)) + 
  geom_bar(stat = "identity") + 
  geom_text(
     position = position_dodge(width = .9),    # move to center of bars
     vjust = -0.5,    # nudge above top of bar
     size = 3
  ) + 
  scale_y_continuous(labels = scales::percent)
```


\newpage

**Tabelle 4a: Bedrohungserfahrung nach Geschlecht, Migrationshintergrund, Schichtzugehörigkeit**

```{r, echo = FALSE}
threatened1 <- kommrep_loc %>%
  
  select(v_bedrohung, v_geschlecht, v_mig_background, v_schicht) %>%
  
  mutate(Bedrohungserfahrung = as_factor(v_bedrohung)) %>%
  mutate(Bedrohungserfahrung = recode(Bedrohungserfahrung, `Weiß nicht` = "Weiß nicht / keine Angabe")) %>%
  mutate(Bedrohungserfahrung = replace_na(Bedrohungserfahrung, "Weiß nicht / keine Angabe")) %>%
  
  mutate(Geschlecht = as_factor(v_geschlecht)) %>%
  mutate(Geschlecht = recode(Geschlecht, `divers` = "nichtbinär", `weitere / andere` = "nichtbinär")) %>%
  
  mutate(Migrationshintergrund = ifelse(v_mig_background, "Ja", "Nein")) %>%

  mutate(Schichtzugehörigkeit = as_factor(v_schicht)) %>%
  mutate(
    Schichtzugehörigkeit = recode(
      Schichtzugehörigkeit,
      `Der Oberschicht` = "hoch",
      `Der oberen Mittelschicht` = "hoch",
      `Der Mittelschicht` = "mittel",
      `Der unteren Mittelschicht` = "niedrig",
      `Der Arbeiterschicht` = "niedrig",
      `Der Unterschicht` = "niedrig"
    )) %>%
  mutate(Schichtzugehörigkeit = na_if(Schichtzugehörigkeit, "Weiß nicht")) %>%
  mutate(Schichtzugehörigkeit = droplevels(Schichtzugehörigkeit)) %>%
  
  select(Bedrohungserfahrung, Geschlecht, Migrationshintergrund, Schichtzugehörigkeit) %>%
  mutate(across(everything(), as.vector)) %>%
  crosstable(
    by = Bedrohungserfahrung,
    total = "row",
    percent_digits = 0,
    showNA = "no",
    percent_pattern = list(
      body = "{n}\n({p_row})",
      total_row = "{n}\n({p_row})",
      total_col = "{n}\n({p_row})",
      total_all = "{n}\n({p_row})"
    )
  )

threatened1 %>% as_flextable(keep_id = FALSE, compact = FALSE)
```

```{r create_sheet_threats, echo = FALSE}
addWorksheet(wb, sheetName = "Bedrohungen1")
writeDataTable(wb, sheet = "Bedrohungen1", x = threatened1)
```


\newpage

**Tabelle 4b: Bedrohungserfahrung nach Rolle**

```{r, echo = FALSE}
threatened2 <- kommrep %>%
  filter(v_lastpage == 40) %>%
  select(v_bedrohung, v_wahlamt1, v_wahlamt2, v_wahlamt3) %>%
  
  mutate(Bedrohungserfahrung = as_factor(v_bedrohung)) %>%
  mutate(Bedrohungserfahrung = recode(Bedrohungserfahrung, `Weiß nicht` = "Weiß nicht / keine Angabe")) %>%
  mutate(Bedrohungserfahrung = replace_na(Bedrohungserfahrung, "Weiß nicht / keine Angabe")) %>%
  
  mutate(Stadtrat = as_factor(v_wahlamt1)) %>%
  mutate(Stadtrat = recode(Stadtrat, `Nicht Gewählt` = "Nein")) %>%
  
  mutate(Vorsitz = as_factor(v_wahlamt2)) %>%
  mutate(Vorsitz = recode(Vorsitz, `Nicht Gewählt` = "Nein")) %>%
  
  mutate(Verwaltung = as_factor(v_wahlamt3)) %>%
  mutate(Verwaltung = recode(Verwaltung, `Nicht Gewählt` = "Nein")) %>%
  
  select(Bedrohungserfahrung, Stadtrat, Vorsitz, Verwaltung) %>%
  mutate(across(everything(), as.vector)) %>%
  crosstable(
    by = Bedrohungserfahrung,
    total = "row",
    percent_digits = 0,
    showNA = "no",
  )

threatened2 %>% as_flextable(keep_id = FALSE, compact = FALSE)
```

```{r create_sheet_threats2, echo = FALSE}
addWorksheet(wb, sheetName = "Bedrohungen2")
writeDataTable(wb, sheet = "Bedrohungen2", x = threatened2)
```


\newpage

**Tabelle 4c: Bedrohungserfahrung nach Alter**

```{r, echo = FALSE}
threatened3 <- kommrep %>%
  filter(v_lastpage == 40) %>%
  select(v_bedrohung, v_alter) %>%
  
  mutate(Bedrohungserfahrung = as_factor(v_bedrohung)) %>%
  mutate(Bedrohungserfahrung = recode(
    Bedrohungserfahrung, `Weiß nicht` = "Weiß nicht / keine Angabe")
  ) %>%
  mutate(Bedrohungserfahrung = replace_na(
    Bedrohungserfahrung, "Weiß nicht / keine Angabe")
  ) %>%

  filter(!is.na(v_alter)) %>%
  mutate(alter = 2022 - v_alter) %>%
  mutate(Alterskohorte = as.character(trunc(alter / 10) * 10)) %>%
  mutate(
    Alterskohorte = recode(
      Alterskohorte,
      `10` = "10-19",
      `20` = "20-29",
      `30` = "30-39",
      `40` = "40-49",
      `50` = "50-59",
      `60` = "60-69",
      `70` = "70-79",
      `80` = "80-89",
      `90` = "90-99"
    )
  ) %>%
  
  select(Bedrohungserfahrung, Alterskohorte) %>%
  mutate(across(everything(), as.vector)) %>%
  crosstable(
    by = Bedrohungserfahrung,
    total = "row",
    percent_digits = 0,
    showNA = "no",
  )

threatened3 %>% as_flextable(keep_id = FALSE, compact = FALSE)
```

```{r create_sheet_threats3, echo = FALSE}
addWorksheet(wb, sheetName = "Bedrohungen3")
writeDataTable(wb, sheet = "Bedrohungen3", x = threatened3)
```


\newpage

**Tabelle 5: Bedrohungserfahrung nach Bundesland**

```{r, echo = FALSE}
threatened4 <- kommrep_loc %>%
  select(v_bedrohung, db_bundesland) %>%
  mutate(Bundesland = db_bundesland) %>%
  mutate(Bedrohungserfahrung = as_factor(v_bedrohung)) %>%
  mutate(Bedrohungserfahrung = recode(Bedrohungserfahrung, `Weiß nicht` = "Weiß nicht / keine Angabe")) %>%
  mutate(Bedrohungserfahrung = replace_na(Bedrohungserfahrung, "Weiß nicht / keine Angabe")) %>%
  select(Bedrohungserfahrung, Bundesland) %>%
  mutate(across(everything(), as.vector)) %>%
  crosstable(by = Bedrohungserfahrung, total = "none", percent_digits = 0, showNA = "no")

threatened4 %>% as_flextable(keep_id = FALSE, compact = TRUE)
```

```{r create_sheet_threats4, echo = FALSE}
addWorksheet(wb, sheetName = "Bedrohungen4")
writeDataTable(wb, sheet = "Bedrohungen4", x = threatened4)
```


\newpage

**Tabelle 6: Bedrohungserfahrung nach Stadt**

```{r threat_by_city, echo = FALSE}
threatened5 <- kommrep_loc %>%
  select(v_bedrohung, db_bundesland, db_stadtstaat, db_stadt) %>%
  mutate(Bundesland = db_bundesland) %>%
  mutate(Stadt = ifelse(db_stadtstaat, db_bundesland, db_stadt)) %>%
  mutate(Bedrohungserfahrung = as_factor(v_bedrohung)) %>%
  mutate(Bedrohungserfahrung = recode(Bedrohungserfahrung, `Weiß nicht` = "Weiß nicht / keine Angabe")) %>%
  mutate(Bedrohungserfahrung = replace_na(Bedrohungserfahrung, "Weiß nicht / keine Angabe")) %>%
  select(Bedrohungserfahrung, Stadt) %>%
  mutate(across(everything(), as.vector)) %>%
  crosstable(by = Bedrohungserfahrung, total = "none", percent_digits = 0, showNA = "no") %>%
  mutate(threat_share = as.numeric(gsub("^\\d+\\s+\\((\\d+)%\\)$", "\\1", Ja))) %>%
  arrange(desc(threat_share)) %>%
  select(-threat_share) %>%
  head(n = 10)

threatened5 %>% as_flextable(keep_id = FALSE, compact = TRUE)
```

```{r create_sheet_threats5, echo = FALSE}
addWorksheet(wb, sheetName = "Bedrohungen5")
writeDataTable(wb, sheet = "Bedrohungen5", x = threatened5)
```

\newpage

**Abbildung 1: Streuung der Bedrohungserfahrungen innerhalb der Bundesländer**

```{r citystats, echo = FALSE}
citystats <- kommrep_loc %>%
  select(v_bedrohung, db_bundesland, db_stadtstaat, db_stadt) %>%
  mutate(Bundesland = db_bundesland) %>%
  mutate(Stadt = ifelse(db_stadtstaat, db_bundesland, db_stadt)) %>%
  mutate(Bedrohungserfahrung = as_factor(v_bedrohung)) %>%
  mutate(Bedrohungserfahrung = recode(Bedrohungserfahrung, `Weiß nicht` = "Weiß nicht / keine Angabe")) %>%
  mutate(Bedrohungserfahrung = replace_na(Bedrohungserfahrung, "Weiß nicht / keine Angabe")) %>%
  select(Bedrohungserfahrung, Stadt, db_bundesland) %>%
  filter(!is.na(db_bundesland)) %>%
  mutate(across(everything(), as.vector))

citystats %>%
  filter(Bedrohungserfahrung == "Ja") %>%
  group_by(Stadt, db_bundesland) %>%
  summarise(n = n(), .groups = "rowwise") %>%
  left_join(
    y = summarise(group_by(citystats, Stadt), total = n()),
    by = "Stadt"
  ) %>%
  mutate(share = n / total) %>%
  ungroup() %>%
  select(db_bundesland, share) %>%
  ggplot(aes(x = share, y = db_bundesland)) +
    geom_point()
```


\newpage

**Tabelle 7: Bedrohungserfahrung nach Partei**

```{r threat_by_party, echo = FALSE, results = "asis", fig.width = 8}
threatened6 <- kommrep_loc %>%
  select(v_bedrohung, v_part1) %>%
  mutate(Partei = as.character(as_factor(v_part1))) %>%
  mutate(Bedrohungserfahrung = as_factor(v_bedrohung)) %>%
  mutate(Bedrohungserfahrung = recode(Bedrohungserfahrung, `Weiß nicht` = "Weiß nicht / keine Angabe")) %>%
  mutate(Bedrohungserfahrung = replace_na(Bedrohungserfahrung, "Weiß nicht / keine Angabe")) %>%
  mutate(threat = as_factor(v_bedrohung)) %>%
  select(Bedrohungserfahrung, Partei) %>%
  mutate(across(everything(), as.vector)) %>%
  crosstable(by = Bedrohungserfahrung, total = "none", percent_digits = 1, showNA = "no")

threatened6 %>%
  as_flextable(
    keep_id = FALSE,
    compact = TRUE,
    fontsizes = list(body = 7, subheaders = 8, header = 8)
  )
```


```{r create_sheet_threats6, echo = FALSE}
addWorksheet(wb, sheetName = "Bedrohungen6")
writeDataTable(wb, sheet = "Bedrohungen6", x = threatened6)
```

\newpage

**Tabelle 8: Differenzierte Bedrohungsformen nach Geschlecht, Migrationshintergrund, Schichtzugehörigkeit**

```{r, echo = FALSE, fig.width = 8}
attacks <- kommrep_loc %>%
  
  select(starts_with("v_perzb_art"), v_geschlecht, v_mig_background, v_schicht, v_part1) %>%
  select(-v_perzb_art7, -v_perzb_art6) %>%
  
  mutate(across(starts_with("v_perzb_art"), as_factor)) %>%
  mutate(across(starts_with("v_perzb_art"), recode, `Trifft zu` = "Ja", `Trifft nicht zu` = "Nein", `Weiß nicht` = "Weiß nicht / k.A.")) %>%
  mutate(across(starts_with("v_perzb_art"), as.character)) %>%
  mutate(across(starts_with("v_perzb_art"), replace_na, "Weiß nicht / k.A.")) %>%
  mutate(across(starts_with("v_perzb_art"), as.factor)) %>%
  
  mutate(Geschlecht = as_factor(v_geschlecht)) %>%
  mutate(Geschlecht = recode(Geschlecht, `divers` = "nichtbinär", `weitere / andere` = "nichtbinär")) %>%
  
  mutate(Migrationshintergrund = ifelse(v_mig_background, "Ja", "Nein")) %>%

  mutate(Schichtzugehörigkeit = as_factor(v_schicht)) %>%
  mutate(
    Schichtzugehörigkeit = recode(
      Schichtzugehörigkeit,
      `Der Oberschicht` = "hoch",
      `Der oberen Mittelschicht` = "hoch",
      `Der Mittelschicht` = "mittel",
      `Der unteren Mittelschicht` = "niedrig",
      `Der Arbeiterschicht` = "niedrig",
      `Der Unterschicht` = "niedrig"
    )) %>%
  mutate(Schichtzugehörigkeit = na_if(Schichtzugehörigkeit, "Weiß nicht")) %>%
  mutate(Schichtzugehörigkeit = droplevels(Schichtzugehörigkeit)) %>%
  
  mutate(Partei = as.character(as_factor(v_part1))) %>%
  
  select(-v_geschlecht, -v_mig_background, -v_schicht, v_part1) %>%
  rename(
    Briefe = v_perzb_art1,
    SocMedia = v_perzb_art2,
    Begegnung = v_perzb_art3,
    Damage = v_perzb_art4,
    Angriff = v_perzb_art5
  ) %>%
  mutate(across(everything(), as.vector))


what <- c("Briefe", "SocMedia", "Begegnung", "Damage", "Angriff")
ctbs <- lapply(
  what,
  function(var){
    attacks %>%
      select(all_of(var), Geschlecht, Schichtzugehörigkeit, Migrationshintergrund) %>%
      crosstable(
        by = all_of(var),
        total = "both",
        percent_digits = 1,
        percent_pattern = list(
          body = "{n}\n({p_row})",
          total_row = "{n}\n({p_row})",
          total_col = "{n}\n({p_row})",
          total_all = "{n}\n({p_row})"
        ),
        showNA = "no"
      ) 
  }
)
names(ctbs) <- what

tab <- bind_cols(
  select(ctbs[[1]], -Ja, -Nein, -`Weiß nicht / k.A.`, -Total),
  as_tibble(as.data.frame(lapply(ctbs, `[[`, "Ja"))),
  select(ctbs[[1]], Total)
)
total_row <- filter(tab, variable == "Total")[1,]
total_row[1,2:3] <- "Total"
tab <- bind_rows(
  filter(tab, variable != "Total"),
  total_row
)

as_flextable(
  tab,
  fontsizes = list(body = 8, subheaders = 8, header = 8)
)
```


```{r create_sheet_bedrohungsformen, echo = FALSE}
addWorksheet(wb, sheetName = "Bedrohungsformen")
writeDataTable(wb, sheet = "Bedrohungsformen", x = tab)
```


\newpage

**Abbildung: Bedrohungsformen nach Geschlecht, Migrationshintergrund, Schichtzugehörigkeit**

```{r, echo = FALSE}
tables <- tab %>%
  select(-.id) %>%
  select(-Total) %>%
  filter(variable != "Total") %>%
  mutate(
    across(
      c(Briefe, SocMedia, Begegnung, Damage, Angriff),
      ~ as.numeric(gsub("^(\\d+)\n\\((.*?)%\\)$", "\\2", .x, perl = TRUE)))
  ) %>%
  group_by(label) %>%
  group_split()

names(tables) <- sapply(sapply(tables, `[[`, 1), unique)
tables[["Geschlecht"]] <- filter(tables[["Geschlecht"]], variable != "nichtbinär")
tables <- lapply(
  tables,
  function(x){
    m <- t(select(x, -label))
    colnames(m) <- m[1,]
    m <- m[-1,]
    m2 <- t(apply(m, 1, as.numeric))
    rownames(m2) <- rownames(m)
    colnames(m2) <- colnames(m)
    m2
  }
)

colors <- RColorBrewer::brewer.pal(n = 3, "Set1")

par(mfrow = c(1,3), mar = c(6,5,3,1))

for (n in 1L:length(tables)){
  plot(
    x = tables[[n]][,1],
    ylim = c(0,55),
    type = "l",
    xaxt = "n",
    col = colors[1],
    lwd = 2,
    main = names(tables)[[n]],
    ylab = "prozentualer Anteil",
    xlab = ""
  )
  axis(1, at = 1:5, labels = rownames(tables[[1]]), las = 2)
  for (i in 2L:ncol(tables[[n]])){
    lines(x = tables[[n]][,i], col = colors[i], lwd = 2)
  }
  legend(x = "topright", legend = colnames(tables[[n]]), fill = colors[1L:ncol(tables[[n]])])
}
```

\newpage

**Abbildung: Bedrohungsformen nach Geschlecht, Migrationshintergrund, Schichtzugehörigkeit**

```{r echo = FALSE}
par(mfrow = c(1,3), mar = c(6,5,3,1))

for (n in 1L:length(tables)){
  barplot(
    t(tables[[n]]),
    beside = TRUE,
    las = 2,
    main = names(tables)[n],
    col = colors[1:ncol(tables[[n]])],
    ylim = c(0, 60)
  )
  legend(
    x = "topleft",
    legend = colnames(tables[[n]]),
    fill = colors[1L:ncol(tables[[n]])],
    cex = 0.8
  )
}
```


\newpage

**Tabelle 9: Differenzierte Bedrohungsformen nach Partei**

```{r, echo = FALSE, fig.width = 8}
what <- c("Briefe", "SocMedia", "Begegnung", "Damage", "Angriff")
ctbs <- lapply(
  what,
  function(var){
    attacks %>%
      select(all_of(var), Partei) %>%
      crosstable(
        by = all_of(var),
        total = "both",
        percent_digits = 1,
        percent_pattern = list(
          body = "{n}\n({p_row})",
          total_row = "{n}\n({p_row})",
          total_col = "{n}\n({p_row})",
          total_all = "{n}\n({p_row})"
        ),
        showNA = "no"
      ) 
  }
)
names(ctbs) <- what

tab <- bind_cols(
  select(ctbs[[1]], -Ja, -Nein, -`Weiß nicht / k.A.`, -Total),
  as_tibble(as.data.frame(lapply(ctbs, `[[`, "Ja"))),
  select(ctbs[[1]], Total)
)
total_row <- filter(tab, variable == "Total")[1,]
total_row[1,2:3] <- "Total"
tab <- bind_rows(
  filter(tab, variable != "Total"),
  total_row
)

as_flextable(
  tab,
  fontsizes = list(body = 8, subheaders = 8, header = 8)
)
```

```{r create_sheet_bedrohungsformen_partei, echo = FALSE}
addWorksheet(wb, sheetName = "Bedrohungsformen_Partei")
writeDataTable(wb, sheet = "Bedrohungsformen_Partei", x = tab)
```


\newpage

**Abbildung: Bedrohungsformen nach Partei (Liniendiagramm)**

```{r, echo = FALSE}
x <- tab %>%
  select(-.id) %>%
  select(-Total) %>%
  filter(variable != "Total") %>%
  mutate(
    across(
      c(Briefe, SocMedia, Begegnung, Damage, Angriff),
      ~ as.numeric(gsub("^(\\d+)\n\\((.*?)%\\)$", "\\2", .x, perl = TRUE)))
  ) %>%
  select(-label) %>%
  filter(variable != "Unabhängige Kandidatur, keine Partei/Wählerliste") %>%
#  filter(variable != "Freie Wähler") %>%
  filter(variable != "Piratenpartei")


m <- t(x)
colnames(m) <- m[1,]
m <- m[-1,]
m2 <- t(apply(m, 1, as.numeric))
rownames(m2) <- rownames(m)
colnames(m2) <- colnames(m)

colors <- RColorBrewer::brewer.pal(n = 10, "Set3")

par(mfrow = c(1,1), mar = c(6,5,3,1))


plot(
  x = m[,1],
  ylim = c(0,100),
  type = "l",
  xaxt = "n",
  col = colors[1],
  lwd = 2,
  main = names(m),
  ylab = "prozentualer Anteil",
  xlab = ""
)
axis(1, at = 1:5, labels = rownames(m), las = 2)
for (i in 2L:ncol(m)){
  lines(x = m[,i], col = colors[i], lwd = 2)
}
legend(x = "topright", legend = colnames(m), fill = colors[1L:ncol(m)], cex = 0.5)
```

\newpage

**Abbildung: Bedrohungsformen nach Partei (Balkendiagramm)**

```{r, echo = FALSE}
barplot(
  t(m2),
  beside = TRUE,
  las = 2,
#  main = names(tables)[n],
  col = colors[1:ncol(m2)],
  ylim = c(0,100)
)
legend(x = "topright", legend = colnames(m), fill = colors[1L:ncol(m)], cex = 0.5)
```


\newpage

**Tabelle 10: Rückzugsgedanken nach Geschlecht, Migrationshintergrund, Schichtzugehörigkeit**

```{r, echo = FALSE}
exit <- kommrep_loc %>%
  
  select(v_exit, v_geschlecht, v_mig_background, v_schicht) %>%
  
  mutate(Ausstieg = as_factor(v_exit)) %>%
  mutate(Ausstieg = recode(Ausstieg, `Weiß nicht` = "Weiß nicht / keine Angabe")) %>%
  mutate(Ausstieg = replace_na(Ausstieg, "Weiß nicht / keine Angabe")) %>%
  
  mutate(Geschlecht = as_factor(v_geschlecht)) %>%
  mutate(Geschlecht = recode(Geschlecht, `divers` = "nichtbinär", `weitere / andere` = "nichtbinär")) %>%
  
  mutate(Migrationshintergrund = ifelse(v_mig_background, "Ja", "Nein")) %>%

  mutate(Schichtzugehörigkeit = as_factor(v_schicht)) %>%
  mutate(
    Schichtzugehörigkeit = recode(
      Schichtzugehörigkeit,
      `Der Oberschicht` = "hoch",
      `Der oberen Mittelschicht` = "hoch",
      `Der Mittelschicht` = "mittel",
      `Der unteren Mittelschicht` = "niedrig",
      `Der Arbeiterschicht` = "niedrig",
      `Der Unterschicht` = "niedrig"
    )) %>%
  mutate(Schichtzugehörigkeit = na_if(Schichtzugehörigkeit, "Weiß nicht")) %>%
  mutate(Schichtzugehörigkeit = droplevels(Schichtzugehörigkeit)) %>%
  
  select(Ausstieg, Geschlecht, Migrationshintergrund, Schichtzugehörigkeit) %>%
  mutate(across(everything(), as.vector)) %>%
  crosstable(by = Ausstieg, total = "none", percent_digits = 1, showNA = "no")

exit %>% as_flextable(keep_id = FALSE, compact = FALSE)
```

```{r create_sheet_rückzugsgedanke, echo = FALSE}
addWorksheet(wb, sheetName = "Rückzugsgedanke")
writeDataTable(wb, sheet = "Rückzugsgedanke", x = exit)
```


\newpage

**Tabelle 11: Verhaltensänderung aus Sorge vor (weiteren) Beleidigungen, Bedrohungen oder tätlichen Angriffen**

```{r threat_and_change, echo = FALSE}
behavioral_change <- kommrep_loc %>%
  select(v_bedrohung, v_sorge_umgang1) %>% # Verhaltensänderung? 1504 1=Ja!
  filter(v_bedrohung != 98) %>%
  mutate(Verhaltensänderung = ifelse(as.vector(v_sorge_umgang1) == 0L, "Ja", "Nein")) %>%
  mutate(Bedrohungserfahrung = ifelse(as.vector(v_bedrohung) == 1L, "Ja", "Nein")) %>%
  crosstable(
    Bedrohungserfahrung, by = Verhaltensänderung,
    percent_pattern = list(
      body = "{p_row}\n({n})",
      total_row = "{p_row}\n({n})",
      total_col = "{p_row}\n({n})",
      total_all = "{p_row}\n({n})"
    ),
    total = "both", percent_digits = 1)


behavioral_change %>% as_flextable(keep_id = FALSE, compact = TRUE)
```

```{r create_sheet_verhaltensänderung, echo = FALSE}
addWorksheet(wb, sheetName = "Verhaltensänderung")
writeDataTable(wb, sheet = "Verhaltensänderung", x = behavioral_change)
```


\newpage

**Tabelle 12: Formen der Verhaltensänderung**

```{r, echo = FALSE}
change_how <- kommrep_loc %>%
  filter(v_sorge_umgang1 == 0) %>%
  mutate(
    behavior_Misstrauen = ifelse(v_sorge_umgang2 == 1L, TRUE, FALSE), # Steigerung von Misstrauen 
    behavior_Offline = ifelse(v_sorge_umgang3 == 1L, TRUE, FALSE), # Verzicht auf soziale Medien
    behavior_Schweigen = ifelse(v_sorge_umgang4 == 1L, TRUE, FALSE), #  Zurückhaltung bei Themen
    behavior_Rückzug = ifelse(v_sorge_umgang5 == 1L, TRUE, FALSE), # Meidung von Orten und Veranstaltungen
    behavior_Umzug = ifelse(v_sorge_umgang6 == 1L, TRUE, FALSE) # Wohnortwechsel
  ) %>%
  select(starts_with("behavior_")) %>%
  pivot_longer(cols = starts_with("behavior")) %>%
  mutate(name = gsub("^behavior_(.*?)$", "\\1", name)) %>%
  crosstable(by = value, percent_digits = 1)

change_how %>% as_flextable(keep_id = FALSE, compact = TRUE)
```

```{r create_sheet_verhaltensänderung2, echo = FALSE}
addWorksheet(wb, sheetName = "Verhaltensänderung2")
writeDataTable(wb, sheet = "Verhaltensänderung2", x = change_how)
```


\newpage

**Tabelle 13: Verhaltensänderung nach Geschlecht, Migrationshintergrund, Schicht**

```{r, echo = FALSE}
change_who <- kommrep_loc %>%
  
  select(v_sorge_umgang1, v_geschlecht, v_mig_background, v_schicht) %>%
  
  mutate(Verhaltensänderung = ifelse(v_sorge_umgang1 == 0, "ja", "nein")) %>%

  mutate(Geschlecht = as_factor(v_geschlecht)) %>%
  mutate(Geschlecht = recode(Geschlecht, `divers` = "nichtbinär", `weitere / andere` = "nichtbinär")) %>%
  
  mutate(Migrationshintergrund = ifelse(v_mig_background, "Ja", "Nein")) %>%

  mutate(Schichtzugehörigkeit = as_factor(v_schicht)) %>%
  mutate(
    Schichtzugehörigkeit = recode(
      Schichtzugehörigkeit,
      `Der Oberschicht` = "hoch",
      `Der oberen Mittelschicht` = "hoch",
      `Der Mittelschicht` = "mittel",
      `Der unteren Mittelschicht` = "niedrig",
      `Der Arbeiterschicht` = "niedrig",
      `Der Unterschicht` = "niedrig"
    )) %>%
  mutate(Schichtzugehörigkeit = na_if(Schichtzugehörigkeit, "Weiß nicht")) %>%
  mutate(Schichtzugehörigkeit = droplevels(Schichtzugehörigkeit)) %>%
  
  select(Verhaltensänderung, Geschlecht, Migrationshintergrund, Schichtzugehörigkeit) %>%
  mutate(across(everything(), as.vector)) %>%
  crosstable(by = Verhaltensänderung, total = "none", percent_digits = 1, showNA = "no")

change_who %>% as_flextable(keep_id = FALSE, compact = FALSE)
```

```{r create_sheet_verhaltensänderung3, echo = FALSE}
addWorksheet(wb, sheetName = "Verhaltensänderung3")
writeDataTable(wb, sheet = "Verhaltensänderung3", x = change_who)
```


\newpage

**Abbildung 2: Umgang mit Beleidigungen, Bedrohungen oder tätlichen Angriffen nach Geschlecht**

```{r, echo = FALSE}
gender_stats <- kommrep_loc %>%
  select(v_geschlecht) %>%
  mutate(Geschlecht = ifelse(as.vector(v_geschlecht) == 1L, "w", "m")) %>%
  group_by(Geschlecht) %>%
  summarise(total = n())

kommrep_loc %>%
  filter(v_bedrohung == 1) %>%
  select(starts_with(c("v_ubergriff_umg", "v_bedrohung_umg")), v_geschlecht) %>%
  select(-v_ubergriff_umg7, v_bedrohung_umg7) %>%
  mutate(
    Schweigen = ifelse((v_bedrohung_umg1 == 1) | (v_ubergriff_umg1 == 1), TRUE, FALSE),
    Anzeige = ifelse((v_bedrohung_umg2 == 1) | (v_ubergriff_umg2 == 1), TRUE, FALSE),
    Öffentlichkeit = ifelse((v_bedrohung_umg3 == 1) | (v_ubergriff_umg3 == 1), TRUE, FALSE),
    Hilfsangebote = ifelse((v_bedrohung_umg4 == 1) | (v_ubergriff_umg4 == 1), TRUE, FALSE),
    Austausch_Kollegen = ifelse((v_bedrohung_umg5 == 1) | (v_ubergriff_umg5 == 1), TRUE, FALSE),
    Austausch_privat = ifelse((v_bedrohung_umg6 == 1) | (v_ubergriff_umg6 == 1), TRUE, FALSE),
    Geschlecht = ifelse(as.vector(v_geschlecht) == 1L, "w", "m")
  ) %>%
  select(Schweigen, Anzeige, Öffentlichkeit, Hilfsangebote, Austausch_Kollegen, Austausch_privat, Geschlecht) %>%
  pivot_longer(!Geschlecht) %>%
  filter(value == TRUE) %>%
  filter(!is.na(Geschlecht)) %>%
  group_by(name, Geschlecht) %>%
  summarise(n = n(), .groups = "rowwise") %>%
  left_join(gender_stats, by = "Geschlecht") %>%
  mutate(percent = round(n / total * 100, 1)) %>%
  ggplot(aes(x = name, y = percent, fill = Geschlecht)) + 
    geom_bar(stat = "identity", position = "dodge")
```


\newpage

**Tabelle 13: Umgang mit Beleidigungen, Bedrohungen oder tätlichen Angriffen nach Geschlecht, Migrationshintergrund, Schichtzugehörigkeit**

```{r, echo = FALSE, fig.width = 8}
responses <- kommrep_loc %>%
  filter(v_bedrohung == 1) %>%
  select(starts_with(c("v_ubergriff_umg", "v_bedrohung_umg")), v_geschlecht, v_mig_background, v_schicht) %>%
  select(-v_ubergriff_umg7, v_bedrohung_umg7) %>%
  mutate(
    Schweigen = ifelse((v_bedrohung_umg1 == 1) | (v_ubergriff_umg1 == 1), TRUE, FALSE),
    Anzeige = ifelse((v_bedrohung_umg2 == 1) | (v_ubergriff_umg2 == 1), TRUE, FALSE),
    Öffentlichkeit = ifelse((v_bedrohung_umg3 == 1) | (v_ubergriff_umg3 == 1), TRUE, FALSE),
    Hilfsangebote = ifelse((v_bedrohung_umg4 == 1) | (v_ubergriff_umg4 == 1), TRUE, FALSE),
    Kollegen = ifelse((v_bedrohung_umg5 == 1) | (v_ubergriff_umg5 == 1), TRUE, FALSE),
    privat = ifelse((v_bedrohung_umg6 == 1) | (v_ubergriff_umg6 == 1), TRUE, FALSE),
    Geschlecht = ifelse(as.vector(v_geschlecht) == 1L, "w", "m")
  ) %>%
  mutate(
    Schweigen = ifelse(is.na(Schweigen), FALSE, Schweigen),
    Anzeige = ifelse(is.na(Anzeige), FALSE, Anzeige),
    Öffentlichkeit = ifelse(is.na(Öffentlichkeit), FALSE, Öffentlichkeit),
    Hilfsangebote = ifelse(is.na(Hilfsangebote), FALSE, Hilfsangebote),
    Kollegen = ifelse(is.na(Kollegen), FALSE, Kollegen),
    privat = ifelse(is.na(privat), FALSE, privat)
  ) %>%
  
  mutate(Geschlecht = as_factor(v_geschlecht)) %>%
  mutate(Geschlecht = recode(Geschlecht, `divers` = "nichtbinär", `weitere / andere` = "nichtbinär")) %>%
  
  mutate(Migrationshintergrund = ifelse(v_mig_background, "Ja", "Nein")) %>%

  mutate(Schichtzugehörigkeit = as_factor(v_schicht)) %>%
  mutate(
    Schichtzugehörigkeit = recode(
      Schichtzugehörigkeit,
      `Der Oberschicht` = "hoch",
      `Der oberen Mittelschicht` = "hoch",
      `Der Mittelschicht` = "mittel",
      `Der unteren Mittelschicht` = "niedrig",
      `Der Arbeiterschicht` = "niedrig",
      `Der Unterschicht` = "niedrig"
    )) %>%
  mutate(Schichtzugehörigkeit = na_if(Schichtzugehörigkeit, "Weiß nicht")) %>%
  mutate(Schichtzugehörigkeit = droplevels(Schichtzugehörigkeit)) %>%

  select(
    Schweigen, Anzeige, Öffentlichkeit, Hilfsangebote, Kollegen, privat,
    Geschlecht, Migrationshintergrund, Schichtzugehörigkeit
  ) %>%
  mutate(across(everything(), as.vector))

what <- c("Schweigen", "Anzeige", "Öffentlichkeit", "Hilfsangebote", "Kollegen", "privat")
ctbs <- lapply(
  what,
  function(var){
    responses %>%
      select(all_of(var), Geschlecht, Schichtzugehörigkeit, Migrationshintergrund) %>%
      crosstable(
        by = all_of(var),
        total = "row",
        percent_digits = 1,
        showNA = "no",
        percent_pattern = list(
          body = "{n}\n({p_row})",
          total_row = "{n}\n({p_row})",
          total_col = "{n}\n({p_row})",
          total_all = "{n}\n({p_row})"
        )
      )
  }
)
names(ctbs) <- what

tab <- bind_cols(
  select(ctbs[[1]], -`FALSE`, -`TRUE`, -Total),
  as_tibble(as.data.frame(lapply(ctbs, `[[`, "TRUE"))),
  select(ctbs[[1]], Total)
)
tab %>%
  as_flextable(fontsizes = list(body = 7, subheaders = 8, header = 6)) %>%
  autofit()
```


```{r create_sheet_verhaltensänderung4, echo = FALSE}
addWorksheet(wb, sheetName = "Umgang")
writeDataTable(wb, sheet = "Umgang", x = tab)
```


\newpage

```{r, echo = FALSE}
tables <- tab %>%
  select(-.id) %>%
  select(-Total) %>%
  mutate(
    across(
      c(Schweigen, Anzeige, Öffentlichkeit, Hilfsangebote, Kollegen, privat),
      ~ as.numeric(gsub("^(\\d+)\n\\((.*?)%\\)$", "\\2", .x, perl = TRUE)))
  ) %>%
  group_by(label) %>%
  group_split()

names(tables) <- sapply(sapply(tables, `[[`, 1), unique)
tables[["Geschlecht"]] <- filter(tables[["Geschlecht"]], variable != "nichtbinär")
tables <- lapply(
  tables,
  function(x){
    m <- t(select(x, -label))
    colnames(m) <- m[1,]
    m <- m[-1,]
    m2 <- t(apply(m, 1, as.numeric))
    rownames(m2) <- rownames(m)
    colnames(m2) <- colnames(m)
    m2
  }
)

colors <- RColorBrewer::brewer.pal(n = 3, "Set1")
```

**Abbildung: Umgang mit Beleidigungen (Liniendiagramme)**

```{r, echo = FALSE}
par(mfrow = c(1,3), mar = c(6,5,3,1))

for (n in 1L:length(tables)){
  plot(
    x = tables[[n]][,1],
    ylim = c(0,70),
    type = "l",
    xaxt = "n",
    col = colors[1],
    lwd = 2,
    main = names(tables)[[n]],
    ylab = "prozentualer Anteil",
    xlab = ""
  )
  axis(1, at = 1:6, labels = rownames(tables[[1]]), las = 2)
  for (i in 2L:ncol(tables[[n]])){
    lines(x = tables[[n]][,i], col = colors[i], lwd = 2)
  }
  legend(x = "topleft", legend = colnames(tables[[n]]), fill = colors[1L:ncol(tables[[n]])])
}
```


\newpage
**Abbildung: Umgang mit Beleidigungen (Gruppierte Balkendiagramme)** 

```{r, echo = FALSE}
par(mfrow = c(1,3), mar = c(6,5,3,1))

for (n in 1L:length(tables)){
  barplot(
    t(tables[[n]]),
    beside = TRUE,
    las = 2,
    main = names(tables)[n],
    col = colors[1:ncol(tables[[n]])],
    ylim = c(0,70)
  )
  legend(
    x = "topleft",
    legend = colnames(tables[[n]]),
    fill = colors[1L:ncol(tables[[n]])],
    cex = 0.6
  )
}
```

\newpage

**Abbildung 3: Umgang mit Beleidigungen, Bedrohungen oder tätlichen Angriffen (Gesamt)**

```{r, echo = FALSE}
behavioral_change <- lapply(
  paste0("v_sorge_umgang", 2:6),
  function(var){
    x <- as.vector(kommrep_loc[[var]])
    x <- ifelse(x == 98, NA, x)
    x <- ifelse(x == 1, 1L, 0L)
  }
) %>%
  as.data.frame() %>%
  as.matrix() %>%
  apply(1, sum, na.rm = TRUE)

kommrep_loc %>%
  mutate(behavioral_change_index = behavioral_change) %>%
  filter(v_sorge_umgang1 == 0) %>%
  mutate(
    Schweigen = ifelse((v_bedrohung_umg1 == 1) | (v_ubergriff_umg1 == 1), TRUE, FALSE),
    Anzeige = ifelse((v_bedrohung_umg2 == 1) | (v_ubergriff_umg2 == 1), TRUE, FALSE),
    Öffentlichkeit = ifelse((v_bedrohung_umg3 == 1) | (v_ubergriff_umg3 == 1), TRUE, FALSE),
    Hilfsangebote = ifelse((v_bedrohung_umg4 == 1) | (v_ubergriff_umg4 == 1), TRUE, FALSE),
    Austausch_Kollegen = ifelse((v_bedrohung_umg5 == 1) | (v_ubergriff_umg5 == 1), TRUE, FALSE),
    Austausch_privat = ifelse((v_bedrohung_umg6 == 1) | (v_ubergriff_umg6 == 1), TRUE, FALSE),
    Female = ifelse(as.vector(v_geschlecht) == 1L, TRUE, FALSE)
  ) %>%
  mutate(
    Schweigen = ifelse(is.na(Schweigen), FALSE, Schweigen),
    Anzeige = ifelse(is.na(Anzeige), FALSE, Anzeige),
    Öffentlichkeit = ifelse(is.na(Öffentlichkeit), FALSE, Öffentlichkeit),
    Hilfsangebote = ifelse(is.na(Hilfsangebote), FALSE, Hilfsangebote),
    Austausch_Kollegen = ifelse(is.na(Austausch_Kollegen), FALSE, Austausch_Kollegen),
    Austausch_privat = ifelse(is.na(Austausch_privat), FALSE, Austausch_privat)
  ) %>%
  select(Schweigen, Anzeige, Öffentlichkeit, Hilfsangebote, Austausch_Kollegen, Austausch_privat, behavioral_change_index) %>%
  pivot_longer(!behavioral_change_index) %>% 
  group_by(name, value) %>%
  summarise(mean = mean(behavioral_change_index), .groups = "rowwise") %>%
  ggplot(aes(x = name, y = mean, fill = value)) +
    geom_bar(stat = "identity", position = "dodge")
```

```{r save_workbook, echo = FALSE}
openxlsx::saveWorkbook(wb = wb, file = wb_fname, overwrite = TRUE)
```

